# 请教陈版主，关于委外研发资本化问题

提问人：wojiaodj 时间：2023-01-29 08:53:32
我公司为软件公司，委托外部公司帮忙研发软件及模块，截止 22 年末已完成研发，采购费用 200 万，预计该软件及模块，将收益于未来甲乙丙三个销售大项目（销售金额远大于 200 万，但截至期末销售项目尚未签约，仅可知大概率与我们签约），这种情况下该 200 万能否计入存货还是无形资产
我认为可以资本化，但有一条资本化前提“预计收益将流入企业”，在这种尚未签约销售订单的情况下，陈版主认为可否满足存货或者无形资产
求陈版主指点！！

回答人：chenyiwei
1 、该外包研发项目的成果，是仅可用于“未来甲乙丙三个销售大项目”，还是具有通用性，后续还可以用于其他客户合同？
2 、基于目前信息，预计最终这三个大项目全部或部分获得合同的可能性有多大？如果不能获得合同，则已付出的受托研发成本和获得的成果将如何处理？